最　高　行　政　法　院　裁　定
                                     100年度裁字第2465號
再 審原 告　亞鉅營造股份有限公司
代　表　人　林錦霞
再 審被 告　新北市新店區公所
代　表　人　王美月
訴訟代理人  丁福慶律師
上列當事人間政府採購法事件，再審原告對於中華民國100年8月
4日本院100年度判字第1348號判決，依行政訴訟法第273條第1項
第1款提起再審之訴部分，本院裁定如下：
　　主  文
再審之訴駁回。
再審訴訟費用由再審原告負擔。
　　理  由
一、按提起再審之訴，應依行政訴訟法第277條第1項第4款之規
    定表明再審理由，此為必須具備之程式。所謂表明再審理由
    ，必須指明確定判決有如何合於法定再審事由之具體情事，
    始為相當。倘僅泛言有何條款之再審事由，而未敘明具體情
    事者，尚難謂已合法表明再審理由。如未具體表明適法再審
    理由，法院無庸命其補正。又行政訴訟法第273條第1項第1
    款所謂「適用法規顯有錯誤」，係指依確定的事實適用法規
    錯誤而言，且必須是原確定判決所適用之法規與該案應適用
    之法規相違背，或與司法院解釋、本院判例有所牴觸者，始
    足當之，並不包括認定事實的瑕疵、法律見解之歧異、判決
    不備理由或理由矛盾等情形。
二、緣再審原告參與再審被告辦理「臺北縣（現為新北市）側環
    快南端銜接點延伸至五重溪段工程第6標」採購案得標，已
    締約承作該工程，嗣經再審被告定期通知現場點交進場施工
    ，再審原告以有不能施工為由，未進場施工，再審被告審認
    再審原告有政府採購法第101條第1項第10款規定「因可歸責
    於廠商之事由，致延誤履約期限，情節重大者」及第12款規
    定「因可歸責於廠商之事由，致解除或終止契約者」之事由
    ，而以民國97年8月8日北縣店工字第0970031634號函（下稱
    原處分）通知再審原告解除契約、沒收履約保證金並將刊登
    政府採購公報。再審原告不服，循序提起行政訴訟，經臺北
    高等行政法院99年7月21日以98年度訴字第1346號判決駁回
    （下稱原判決），再審原告仍不服，向本院提起上訴，經本
    院以100年8月4日100年度判字第1348判決駁回而告確定（下
    稱原確定判決）。再審原告又於100年9月13日以原判決及原
    確定判決有行政訴訟法第273條第1項第1款及第14款所規定
    之事由，向本院提起再審之訴。
三、本件再審原告主張略以：依行政訴訟法第189條第1項及第25
    4條第1項規定，原判決係認本件有因政府採購法第101條第1
    項第12款之適用，故同時亦有同項第10款之適用，而無須再
    論及再審原告履約進度是否已達政府採購法施行細則第111
    條規定之落後標準，然原確定判決逕認原判決並非認只要有
    政府採購法第101條第1項第12款之事由，即可構成第10款之
    「因可歸責於廠商之事由，致延誤履約期限，情節重大」之
    停權要件，是原確定判決與原判決所認定之事實並不相同，
    違反行政訴訟法第254條第1項規定，其適用法規顯然錯誤等
    語。經核其再審理由，無非以其歧異見解指摘原確定判決認
    定事實有瑕疵，並非指原確定判決所適用之法規如何與該案
    應適用之法規相違背，或與司法院解釋、本院判例有所牴觸
    ，要難謂已敘明原確定判決究有如何合於行政訴訟法第273
    條第1項第1款所謂「適用法規顯有錯誤」之具體情事，依首
    揭規定及說明，其再審之訴自非合法。另再審原告依行政訴
    訟法第273條第1項第14款，提起再審之訴部分，本院無管轄
    權，另裁定移送臺北高等行政法院審理。
四、依行政訴訟法第278條第1項、第104條、民事訴訟法第95條
    、第78條，裁定如主文。
中　　華　　民　　國　　100　 年　　10　　月　　13　　日
                    最高行政法院第四庭
                        審判長法官　藍　獻　林
                              法官　廖　宏　明
                              法官　林　文　舟
                              法官　胡　國　棟
                              法官　林　玫　君

以  上  正  本  證  明  與  原  本  無  異
中　　華　　民　　國　　100　 年　　10　　月　　14　　日
　　　　　　　　　　　　　　　書記官　邱　彰　德